# 加权平均净资产收益率

提问人：jackiechen8623 时间：2014-03-26 12:45:05
问题：被审计单位为上市公司，在计算加权平均净资产收益率时，对于当期现金分红的计算期间，如果股东会决议日期与公告日期跨月的，是以股东会决议日期为准，还是以公告日期为准呢？
相关文件： 根据证监会发布的标准，归属于公司普通股股东的加权平均净资产收益率=报告期归属于公司普通股股东的净利润/(归属于公司普通股股东的期初净资产+报告期归属于公司普通股股东的净利润/2+报告期发行新股或债转股等新增的归属于公司普通股股东的净资产新增净资产下一月份起至报告期期末的月份数 / 报告期月份数 - 报告期回购或现金分红等减少的归属于公司普通股股东的净资产减少净资产下一月份起至报告期期末的月份数/报告期月份数+其他事项引起的净资产增减变动*其他净资产变动下一月份起至报告期期末的月份数/报告期月份数）

回答人：chenyiwei
一般理解，公司的股利支付的现时义务是在股东大会通过利润分配决议之日确立的，即公司应当在股东大会通过利润分配决议之日进行借记“利润分配”，贷记“应付股利”的账务处理。相应地，在计算净资产收益率时，对于宣告发放现金股利的事项，应从股东大会通过利润分配决议之日起纳入净资产收益率分母中的加权计算。

提问人：ly4210 时间：2017-08-23 17:51:48
但是在实际发放时，会公告权益分派股权登记日和除权除息日，是不是可以理解在除权出息日之前股东还是可以享受这部分股东权益的？那这样是不是按实际发放日计算加权平均净资产更合理些？

回答人：chenyiwei
就特定的单个股东而言可以这样理解。但站在被投资企业整体的角度，不论支付给谁，该支付义务在股东大会通过股利分配决议时已经确定了。